臺灣苗栗地方法院刑事判決　　　　　　　　　　　　　　九十年度交訴字第六一號
　　公　訴　人　臺灣苗栗地方法院檢察署檢察官
　　被　　　告　己○○
　　選任辯護人　朱渭陽
右列被告因公共危險等案件，經檢察官提起公訴（九十年度偵字第四三一一號），本
院判決如左：
    主  文
己○○服用酒類，不能安全駕駛動力交通工具而駕駛，處有期徒刑參月；又駕駛動力
交通工具肇事，致人受傷而逃逸，處有期徒刑柒月。應執行有期徒刑捌月。緩刑參年
。
被訴過失傷害部分公訴不受理。
        事  實
一、己○○自民國（下同）九十年九月四日晚上八時許起，迄於同日晚上八時四十分
    許，在苗栗縣頭份鎮○○路旁某小吃店，飲用台灣啤酒一瓶後，已經酒醉不能安
    全駕駛動力交通工具，竟仍於同日晚上八時四十五分許，駕駛一部車牌號碼ＣＪ
    ─九二四八號自用小客車，自小吃店出發，準備返回其苗栗縣頭份鎮後庄里一鄰
    後庄十一之三號住處，並沿苗栗縣頭份鎮○○路由東往西方向行駛，由東往西方
    向行駛，行駛約五分鐘即同日晚上八時五十分許，途經苗栗縣頭份鎮○○路與濱
    江街無交通號誌之交岔路口，準備左轉濱江街時，因不能安全駕駛，撞及沿頭份
    鎮○○路由西往東方向行駛，由丁○○所騎乘後載其妹戊○○車牌號碼ＪＳ六─
    三六八號重型機車，丁○○、戊○○人車倒地後，均因此受傷（過失傷害業據撤
    回告訴）。己○○肇事後，一時緊張並未立即停車，另基於肇事逃逸之故意，竟
    駕駛該部自用小客車拖行機車逃離現場，繼續行駛四十公尺至濱江街，適為路人
    丙○○發現記下車號，己○○則趁路人丙○○走至車禍現場察看之際，將卡在車
    底之機車留下，繼續駕車逃逸至頭份鎮○○街東村小吃店附近，後因良心不安，
    於警方尚未得知何人係肇事者之前，向該小吃店負責人蔡仁基借電話，委請里長
    莊學榮向苗栗縣警察局頭份分局頭份派出所報案而自首，警方接獲報案後，於同
    日晚上九時三十分許，在該小吃店附近，將己○○帶回派出所，對其施以呼氣酒
    精濃度測試，測定值高達每公升０˙四四毫克。
二、案經丁○○、戊○○及其母乙○○訴由苗栗縣警察局頭份分局報請臺灣苗栗地方
    法院檢察署檢察官偵查起訴。
        理  由
甲、有罪部分：
一、右揭事實，業據被告己○○於本院審理時供認不諱，核與告訴人丁○○、戊○○
    、乙○○指訴之情節相符，並經證人丙○○於警訊時及本院調查時證述之情節相
    符，此外復有財團法人為恭紀念醫院甲種診斷證明書二紙、苗栗縣警察局頭份分
    局刑法第一百八十五條之三案件測試觀察紀錄表、酒精測試值、苗栗縣警察局舉
    發違反道路交通管理事件通知單二紙、道路交通事故調查報告表乙紙、照片四幀
    在卷足資佐證，事證明確，被告己○○之犯行，洵堪認定。
二、核被告己○○所為，係犯刑法第一百八十五條之三服用酒類不能安全駕駛動力交
    通工具而駕駛罪、同法第一百八十五條之四駕駛動力交通工具肇事致人受傷而逃
    逸罪。又被告己○○係汽車駕駛人，酒醉駕車因而致人受傷，應依道路交通管理
    處罰條例第八十六條第一項之規定，加重其刑。被告己○○於警方尚未得知何人
    係肇事者之前，向上開小吃店負責人蔡仁基借電話，委請里長莊學榮向苗栗縣警
    察局頭份分局頭份派出所報案而自首，已據證人蔡仁基、莊學榮及警員甲○○，
    於九十年十二月十一日本院調查時證述屬實，符合自首之要件，應依刑法第六十
    二條前段之規定，減輕其刑。且應先加重後減輕之。被告己○○所犯上開二罪，
    犯意各別，行為互殊，應分論併罰。爰審酌被告己○○酒醉駕車，嚴重危害他人
    行車安全，呼氣酒精濃度測定值超高標準甚多，肇事後未將被害人送醫急救，反
    駕車逃逸，理應重罰，惟念其犯後已與被害人成立民事和解，詳如後述，及坦承
    犯行等一切情狀，分別量處如主文所示之刑，並定其應執行之刑，以資懲儆。次
    查，被告己○○前未曾受有期徒刑以上刑之宣告，有刑案資料查註紀錄表、台灣
    高等法院被告全國前案紀錄表、台灣高等法院檢察署刑案紀錄簡覆表等在卷足參
    ，經此教訓後，應知警惕，當無再犯之虞，本院認為對其所宣告之刑，以暫不執
    行為適當，爰併宣告緩刑三年，以勵自新。
乙、公訴不受理部分：
一、公訴意旨另以：被告己○○於前揭時、地，駕車不慎撞及被害人，致被害人丁○○因此受有左大腿、左小腿開放性骨折等傷害，被害人戊○○因此受有左股骨骨
    折、右膝撕裂傷、左足踝挫傷等傷害，因認被告己○○另涉犯刑法第二百八十四
    條第一項前段之過失傷害罪嫌。
二、按告訴乃論之罪，告訴人於第一審辯論終結前得撤回其告訴，又告訴經撤回者，
    應諭知不受理之判決，刑事訴訟法第二百三十八條第一項、第三百零三條第三款
    定有明文。
三、查本件告訴人丁○○、戊○○、乙○○告訴被告己○○過失傷害案件，公訴人認
    係觸犯刑法第二百八十四條第一項前段之過失傷害罪，依同法第二百八十七條前
    段之規定，須告訴乃論。茲據告訴人丁○○、戊○○已與被告己○○成立民事調
    解，賠償新台幣五十萬元，有苗栗縣三灣鄉調解委員會調解書乙紙在卷足憑，並
    經丁○○、戊○○之母即告訴人乙○○，於本院調查時當庭撤回對被告過失傷害
    之告訴（見本院九十年十一月二十日訊問筆錄第三頁），依照首開說明，本件過
    失傷害部分，爰不經言詞辯論，逕為諭知不受理之判決。
據上論斷，應依刑事訴訟法第二百九十九條第一項前段、第三百零三條第三款、第三
百零七條，刑法第一百八十五條之三、第一百八十五條之四、第五十一條第五款、第
六十二條前段、第七十四條第一款，道路交通管理處罰條例第八十六條第一項，判決
如主文。
本案經檢察官黃智勇到庭執行職務。
中      華      民      國      九十一      年    八    月      一      日
                                  臺灣苗栗地方法院刑事第一庭
                                          法  官  柳  章  峰
右正本證明與原本無異。
如不服本判決，應於判決送達後十日內向本院提出上訴狀( 應附繕本 )。
                                          書記官  歐  明  秀
中      華      民      國      九十一      年    八    月      一      日
刑法第一百八十五條之三
服用毒品、麻醉藥品、酒類或其他相類之物，不能安全駕駛動力交通工具而駕駛者，
處一年以下有期徒刑、拘役或三萬元以下罰金。
刑法第一百八十五條之四
駕駛動力交通工具肇事，致人死傷而逃逸者，處六月以上五年以下有期徒刑。
